【裁判字號】    98,簡上,1207
【裁判日期】    990511
【裁判案由】    妨害自由等
【裁判全文】
臺灣高雄地方法院刑事判決            98年度簡上字第1207號
上  訴  人
即  被  告  甲○○
上列上訴人因妨害自由等案件，不服98年10月21日本院高雄簡易
庭98年度審簡字第2886號第一審刑事簡易判決（聲請簡易處刑案
號：97年度偵字第33977 號，移送併辦案號：98年度偵字第128
號），提起上訴，本院管轄之第二審合議庭判決如下：
    主  文
上訴駁回。
    事  實
一、甲○○因懷疑金元強向警方舉報其涉嫌違反槍砲彈藥刀械管
    制條例案件，心生不滿，遂於民國97年6 月29日晚上7 時50
    分許，夥同林建良、韋俊宏、鄭筆駿、丙○○、黃進輝與另
    1 姓名年籍不詳之成年男子（上6 人均未據起訴），前往位
    於高雄縣燕巢鄉鳳雄村後龍巷136 號金元強及其母親乙○○○住處，欲找金元強理論，因金元強害怕不敢出面，甲○○
    竟與林建良、韋俊宏、鄭筆駿、丙○○、黃進輝及上開姓名
    年籍不詳之成年男子，共同基於無故侵入他人住宅之犯意聯
    絡，強行闖入上開住處，嗣見金元強躲藏於房間內不出，金
    元強復與上開6 人，共同基於損壞他人物品之犯意聯絡，以
    腳踹及分持鋁棒、椅子等物擊打之方式，破壞屋內價值合計
    約新台幣（下同）44,000元之房間門、玻璃與衣櫥等物，足
    以生損害於乙○○○。嗣因乙○○○報警處理，而查悉上情
    。
二、案經乙○○○訴由高雄縣政府岡山分局報請臺灣高雄地方法
    院檢察署檢察官偵查後聲請簡易判決處刑，暨乙○○○訴由
    高雄市政府楠梓分局報請同署檢察官偵查後移送併辦。
    理  由
一、證據能力之判斷：
    按被告以外之人於審判外之言詞或書面陳述，除法律有規定
    者外，不得作為證據，刑事訴訟法第159 條定有明文。而本
    件證人金元強、乙○○○、韋俊宏、鄭筆駿、丙○○、黃進
    輝於警詢時所為之陳述，核屬審判外之言詞陳述，且不符同
    法第159 條之1 至同條之5 及其他例外得作為證據之規定，
    均應認不具證據能力，本院自不得以之作為認定被告犯罪之
    證據。
二、本件上訴人即被告甲○○固未於審理期日到庭，然依其前於
    本院行準備程序時，就上開毀損之犯行坦承不諱，惟矢口否
    認有無故侵入金元強及乙○○○住宅之犯行，辯稱進入住宅
    前業已經過乙○○○同意云云。經查：
  (一)被告就毀損所承部分，核與證人金元強、證人即告訴人乙○○○所證大致相符（詳97年度偵字第19524 號卷第68至71頁
    、本院卷第53至57頁），且有遭破壞但尚堪用之相片5 張、
    遭破壞之相片6 張附卷可稽（詳97年度偵字第33977 號卷第
    4 至6 頁、第22至23頁），所承堪信為真實，則依被告所承
    參照上開事證，被告確有事實欄所載之毀損犯行，應可認定
    。
  (二)依證人乙○○○證稱略以：97年6 月29日晚上被告先騎乘機
    車至伊高雄縣燕巢鄉鳳雄村後龍巷136 號住處，被告問伊金
    元強是否在家，伊騙說金元強不在家，被告即打行動電話聯
    繫，過了約10幾分鐘，有其他4 、5 個人駕駛汽車到達，然
    後未經同意，就很兇且罵三字經硬衝進家中，到2 樓找伊兒
    子金元強，並敲壞房間門、玻璃與衣櫥等語（詳本院卷第53
    至57頁），核與被告前於97年9 月18日檢察官偵查中以證人
    身分應訊時，曾陳稱略以：97年6 月29日晚上前往上開住處
    找金元強時，乙○○○說金元強不在家等語，且於97年12月
    16日檢察官以被告身分對其偵訊時，亦曾表示承認犯侵入住
    宅罪，大致均屬相符，此有筆錄附卷可稽（詳97年度偵字第
    19526 卷第196 頁、97年度偵字第33977 號卷第27頁），況
    證人乙○○○願與被告以被害金額以下之4 萬元和解，亦有
    筆錄附卷可按（詳本院卷第28頁），僅因被告未依約付款，
    致無法達成和解，足見對本案持開放態度，非必見被告受刑
    罰制裁，且已具結願負偽證責任，所證自堪信為真實，另依
    被告於97年7 月16日、98年2 月10日檢察官偵查中以被告身
    分供稱略以：當時包含伊本人共有7 人至金元強及乙○○○
    住處，包含林建良、韋俊宏、鄭筆駿、丙○○、黃進輝（詳
    97年度偵字第19526 號卷第77頁、偵查卷第46至47頁），則
    依證人乙○○○上開所證，及被告上開所承、所供，堪認被
    告確係未經乙○○○同意，即擅自強行闖入上開住處，其有
    如事實欄所載未經同意強行進入金元強、乙○○○住處之事
    實，應可認定，所辯得乙○○○同意始進入上開住處，與事
    實不符，尚無可採。
三、論罪科刑：
    按刑法第306 條第1 項之不法侵入住宅罪，所謂「無故」，
    係指無正當理由，另所稱「侵入」，係指未得有支配或管理
    權人之允許，擅自入內而言。是核被告在無正當理由且未得
    劉金寶珍同意情形下，強行進入金元強、乙○○○住處之所
    為，係犯刑法第306 條第1 項之侵入住宅罪，另進入住處後
    破壞屋內房間門、玻璃與衣櫥之所為，係犯刑法第354 條之
    毀損他人物品罪。其與林建良、韋俊宏、鄭筆駿、丙○○、
    黃進輝及上開姓名年籍不詳成年男子間，有犯意聯絡及行為
    分擔，應論以共同正犯。其等就所犯上開2 罪，犯意個別、
    行為互殊，應予分論併罰。又聲請移送併辦部分之犯罪事實
    ，與本案聲請簡易判決處刑部分之犯罪事實相同，為同一案
    件，本院自得併予審究。被告及共犯用以擊打上開住處之椅
    子為金元強、乙○○○所有，自不得予以沒收，另用以擊打
    上開住處之鋁棒，亦無證據可資證明為被告或其他共犯所有
    ，同不宣告沒收，附此敘明。原審就被告予以論罪科刑，因
    而適用刑法第306 條第1 項、第354 條、第28條、第41條第
    1 項前段、第51條第5 款、刑法施行法第1 條之1 規定，並
    審酌被告不思以和平手段解決糾紛，僅因細故即擅自侵入他
    人住宅並毀損他人物品，造成告訴人乙○○○受有財產上之
    損害，且犯後迄未與告訴人達成和解，賠償告訴人損失，所
    為實應非難，惟考量其犯後態度尚可，暨犯罪動機、目的、
    手段、所生危害、所受教育程度、家庭經濟狀況等一切情狀
    ，就共同侵入住宅部分及共同毀損他人物品部分，均量處有
    期徒刑3 月，及諭知以1,000 元折算1 日為易科罰金之折算
    標準，並定應執行為有期徒刑5 月，及諭知以1,000 元折算
    1 日為易科罰金之折算標準，其認事用法俱無不合，量刑亦
    屬妥適，被告上訴意旨否認部分犯罪，指摘原判決認定事實
    部分有誤，請求改判，尚無理由，自應予以駁回。
四、被告業經合法傳喚，有送達證書、戶籍查詢資料各1 份附卷
    可稽（詳本院卷第47頁、第39頁），且其並未在監在押，亦
    有臺灣高等法院在監在押全國紀錄表附卷可按（詳本院卷第
    40頁），此外亦查無可不到庭之正當理由，則本院自得不待
    其陳述，逕行判決，併予敘明。
據上論斷，應依刑事訴訟法第455 條之1 第1 項、第3 項、第
368 條、第371 條，判決如主文。
本案經檢察官張志杰到庭執行職務。
中    華    民    國    99    年    5     月    11    日
                刑事第六庭審判長法  官  李璧君
                                法  官  曾鈴
                                法  官  鄭峻明
以上正本證明與原本無異。
如不服本判決應於收受判決後10日內向本院提出上訴書狀，並應
敘述具體理由。其未敘述上訴理由者，應於上訴期間屆滿後20日
內向本院補提理由書(均須按他造當事人之人數附繕本)「切勿逕
送上級法院」。
中    華    民    國    99    年    5    月    11    日
                                書記官  吳韻芳
附錄認罪科刑法條：
刑法第306條
無故侵入他人住宅、建築物或附連圍繞之土地或船艦者，處 1
年以下有期徒刑、拘役或 3 百元以下罰金。
無故隱匿其內，或受退去之要求而仍留滯者，亦同。
刑法第354條
毀棄、損壞前二條以外之他人之物或致令不堪用，足以生損害於
公眾或他人者，處 2 年以下有期徒刑、拘役或 5 百元以下罰金
。

司法院資訊處製作；財團法人民間司法改革基金會備份。
